【裁判字號】    89,訴,2378
【裁判日期】    900817
【裁判案由】    懲治走私條例
【裁判全文】
臺灣高雄地方法院刑事判決                        八十九年度訴字第二三七八號
    公  訴  人  臺灣高雄地方法院檢察署檢察官
    被      告  丙○○
    被      告  乙○○
    被      告  甲○○
右列被告等因懲治走私條例案件，經檢察官提起公訴（八十九年度偵字第一五六八０
號），本院判決如左：
    主    文
丙○○共同私運管制物品進口逾公告數額，未遂，處有期徒刑壹年貳月。扣案如附表
所示之洋菸，均沒收之。
乙○○、甲○○共同私運管制物品進口逾公告數額，未遂，各處有期徒刑壹年。扣案
如附表所示之洋菸，均沒收之。
    事    實
一、丙○○前於民國八十八年間，因懲治走私條例案件，經本院判處有期徒刑一年，
    經上訴臺灣高等法院高雄分院、最高法院均經駁回上訴，嗣於八十九年九月七日
    判決確定。乙○○前因懲治走私條例案件，經本院於八十九年三月二十日，判處
    有期徒刑十月，緩刑三年確定。甲○○前因懲治走私條例案件，經本院於八十九
    年四月五日，判處有期徒刑四月，緩刑三年確定。丙○○、乙○○、甲○○三人
    猶不知悔改，由「永盛億號」漁船船長丙○○先與真實姓名年籍不詳綽號「阿興
    」之成年男子，約定以新臺幣（下同）二十萬元之代價，私運管制進口物品洋菸
    至高雄旗津港，再由丙○○與乙○○、甲○○及楊正男、李石（楊正男、李石
    二人另經移送臺灣高等法院高雄分院併案審理，嗣經臺灣高等法院高雄分院以
    八十九年度上訴字第八七０號判決各判處有期徒刑一年）約定給付每人二萬五千
    元至三萬元作為報酬，渠等五人與綽號「阿興」之成年男子共同基於私運管制進
    口物品之概括犯意聯絡，於八十九年六月十七日中午十二時許，駕駛「永盛億號
    」漁船，以捕魚為由，自高雄第二漁港報關出港，嗣於八十九年六月二十五日凌
    晨二時許，在金門東方海域二十海浬處（屬大陸地區海域），依約定之聯絡方式
    ，啟動漁船上閃光燈三次，向乙艘不知名之商船，接運完稅價格一千四百一十四
    萬三千九百六十二元之如附表所示之管制進口物品洋菸，裝載於上開漁船船艙內
    ，準備依約定運回高雄旗津港轉其他漁船接駁，惟於八十八年六月二十五日下午
    二時許，在澎湖縣花嶼西方二十三海浬處，為行政院海岸巡防署海洋巡防總局第
    八海巡隊查獲，並扣得如附表所示之管制物品洋菸，致未能私運進口得逞。
二、案經行政院海岸巡防署海洋巡防總局第八海巡隊移送臺灣高雄地方法院檢察署檢
    察官偵查起訴。
    理    由
一、訊據被告丙○○對於右揭私運洋菸之事實供承不諱，核與共犯楊正男、李石於
    臺灣高等法院高雄分院九十年六月十二日審理時之供述情節相符，此有臺灣高等
    法院高雄分院八十九年度上訴字第八七０號刑事判決書一份在卷可按，又扣案如
    附表所示未稅洋菸之完稅價格為一千四百一十四萬三千九百四十六元，亦有財政
    部高雄關稅局八十九年八月十一日關緝字第八九０六０七九八號函一紙在卷可憑
    （見臺灣高雄地方法院檢察署八十九年度偵字第一五六八０號偵查卷第四十二頁
    ），已逾十萬元管制進口物品公告數額，是被告丙○○之自白核與事實相符，自
    得採為論罪之依據。惟訊據被告乙○○、甲○○二人則矢口否認有何私運洋菸進
    口之犯行，均辯稱：「我們出海前，並不知道要走私洋菸，被告丙○○是告訴我
    們要出海捕漁。」云云。然查：右揭事實業據被告丙○○於警訊、偵查及本院審
    理時均自始供稱：「伊係以二萬五千元至三萬元之代價僱用被告乙○○、甲○○
    及楊正男、李石四人，事先已告知他們要出去走私洋煙，僱請他們即是要幫忙
    運送洋煙。」等語明確，再參諸共犯楊正男、李石二人於臺灣高等法院高雄分
    院九十年六月十二日審理時對於渠等係受僱於被告丙○○，並幫忙運送洋菸等情
    亦供承不諱，則被告乙○○、李石二人空言辯稱被告丙○○係告知要出海捕漁
    ，渠等不知要走私洋菸云云，要屬事後卸責之詞，顯難採信。本件事證已臻明確
    ，被告丙○○、乙○○、甲○○三人右揭私運洋菸之犯行，均堪認定。
二、被告丙○○、乙○○、甲○○三人自金門東方海域二十海浬處私運未稅洋煙進口
    ，尚未進入我國領海即被查獲，核其三人所為，均係犯懲治走私條例第二條第三
    項之私運管制物品進口逾公告數額未遂罪。被告丙○○、乙○○、甲○○三人與
    楊正男、李石及綽號「阿興」之成年男子六人間，有犯意之聯絡及行為之分擔
    ，為共同正犯。公訴人認被告丙○○、乙○○、甲○○三人均係犯懲治走私條例
    第二條第一項之私運管制物品進口逾公告數額既遂罪，尚有未洽。另被告丙○○
    、乙○○甲○○三人所犯前開私運管制物品進口之罪行，雖已著手私運管制物品
    進口行為之實施，惟因尚未私運進口即被查獲，其犯罪尚屬未遂，酌依刑法第二
    十六條前段之規定，按既遂犯之刑度減輕其刑。爰審酌被告丙○○、乙○○、甲○○三人貪慾圖利，欲藉進口走私物品獲取不正利益，動機非善、運送之上開物
    品數量及價額至鉅，所為對國家稅收足生影響並助長走私犯行，及被告丙○○係
    船長，惡性較重大，被告乙○○、甲○○二人尚飾詞狡辯，不知悔改，且如附表
    所示之未稅洋煙完稅價格高達一千四百一十四萬三千九百六十二元等一切情狀，
    分別量處如主文所示之刑。至扣案如附表所載之洋菸雖非被告丙○○、乙○○、
    甲○○三人所有，然為綽號「阿興」之成年男子所有，且為渠等犯罪所得之物，
    基於共同犯罪行為，應由共犯各負全部責任理論，仍應依刑法第三十八條第一項
    第三款之規定，併予宣告沒收之。公訴人另認供被告丙○○、乙○○、江文正三
    人私運管洋菸之「永盛億號」漁船一艘，請依法宣告沒收之云云。惟查該「永盛
    億號」漁船一艘，尚非被告丙○○、乙○○、甲○○及共犯楊正男、李石、綽
    號「阿興」之成年男子所有，而係莊明盛所有，此有船舶檢查證書影本一紙附於
    警訊卷可稽，且該漁船一艘亦非專供本件私運洋菸犯行所用之物，從而，本院無
    從宣告沒收之，附此敘明。末查被告丙○○前於八十八年間，因懲治走私條例案
    件，經本院判處有期徒刑一年，經上訴臺灣高等法院高雄分院、最高法院均經駁
    回上訴，嗣於八十九年九月七日判決確定。被告乙○○前因懲治走私條例案件，
    經本院於八十九年三月二十日，判處有期徒刑十月，緩刑三年確定。被告甲○○
    前因懲治走私條例案件，經本院於八十九年四月五日，判處有期徒刑四月，緩刑
    三年確定，此有臺灣高等法院被告全國前案紀錄表及臺灣高雄地方法院檢察署刑
    案資料查註紀錄表在卷可稽，詎渠等仍不知悔悟，再犯本件懲治走私條例罪行，
    顯見渠等自制力薄弱，是本院自無從考量予以宣告緩刑，併此敘明。
據上論斷，應依刑事訴訟法第二百九十九條第一項前段，懲治走私條例第二條第一項
、第十一條，刑法第二十八條、第二十六條前段、第三十八條第一項第三款，判決如
主文。
本案經檢察官秦德進到庭執行職務。
中    華    民    國      九十      年      八      月       十七       日
                                  臺灣高雄地方法院刑事第七庭
                                      法  官  蔡  正  雄
右正本證明與原本無異。
如不服本判決，應於判決送達後十日內，向本院提出上訴狀。
                                      書記官  許  雅  惠
中    華    民    國      九十      年      八      月       十七       日
附錄本判決論罪之法條：
懲治走私條例第二條第一項：
私運管制物品進口、出口逾公告數額者，處七年以下有期徒刑，得併科新台幣二十萬
元以下罰金。
附表：
┌──┬────────┬──────────────┐
│編號│    種  類      │     數  量                 │
├──┼────────┼──────────────┤
│一、│  MILD SEVEN    │   九萬四千四百九十包       │
├──┼────────┼──────────────┤
│二、│  SEVEN STARS   │   五萬一千包               │
├──┼────────┼──────────────┤
│三、│  DAVIDDOFF     │   五十二萬八千四百七十包   │
│    │                │                            │
└──┴────────┴──────────────┘


司法院資訊處製作；財團法人民間司法改革基金會備份。
